臺灣嘉義地方法院刑事判決　　　　　　　　　　　　　九十一年度易字第二五號
　　公　訴　人　臺灣嘉義地方法院檢察署檢察官
　　被　　　告　甲○○
右列被告因竊盜案件，經檢察官提起公訴（九十一年度偵字第二四三一號），本院判
決如左：
    主  文
甲○○竊盜，累犯，處有期徒刑柒月。
    事  實
一、甲○○前於民國八十六年間，因違反麻醉藥品管理條例案件，經臺灣彰化地方法
    院判處有期徒刑三月，並於同年十二月十六日易科罰金執行完畢，竟不知悔改，
    於九十年九月四日中午某時，自隔鄰進入乙○○位於臺南縣永康市○○里○○○
    街四十六號住處之四樓陽台，徒手開啟頂樓落地玻璃門，侵入該住處（侵入住宅
    部分已逾告訴期間），竊取乙○○所有ＮＩＫＯＮ牌相機乙台、照相機長鏡頭乙
    個、阿爾卡特、易利信牌行動電話手機各乙支、中小企業銀行股份有限公司與華
    僑銀行股份有限公司提款卡各乙張（合計價值共新台幣二萬九千六百元），後經
    警循線查獲始知上情。
二、案經乙○○訴由臺南縣警察局永康分局報由臺灣臺南地方法院檢察署呈請臺灣高
    等法院臺南分院檢察署令轉臺灣嘉義地方法院檢察署檢察官偵查起訴。
    理  由
一、訊據被告甲○○矢口否認有何竊盜犯行，辯稱：伊是坐計程車時，計程車司機說
    要送毒品給伊吸，伊就跟他到他家裡，聽他說家裡最近遭小偷，伊還到處看一看
    ，才會在門上留下指紋，後來計程車司機叫伊幫忙搬電視，伊覺得奇怪才趕快離
    開云云；惟查：被害人於九十年九月四日上午十時外出，下午一時三十分許即行
    返家，其家中放置於二樓之電視並無搬動痕跡，失竊物均位於三樓房間，而頂樓
    （四樓）落地玻璃門的門鉤被開啟等情，業經被害人乙○○指訴綦詳；而被告所
    辯稱，伊與該計程車司機同往該處，計程車司機並持鑰匙帶伊從一樓進入，並叫
    伊幫忙看珠寶、抬電視上車等節概與常情有違：被害人外出僅三小時三十分，短
    時間內住處即遭竊，行竊之人應是事先於附近觀察，方伺機犯案，而該計程車司
    機於交流道附近攬客，隨機搭載被告，如何預謀行竊時間？且被告與該計程車司
    機素不熟識，為被告所自承，何以該計程車司機會將安非他命擺置車上顯眼處，
    致被告發現，並即帶同前往其住處吸食？又該司機既持有該處所之鑰匙，出入自
    如，何以甘冒風險，貿然選擇他人為其竊盜之共犯？再警方於被害人家中採集之
    指紋經送驗結果，均與被告之指紋相符，此有內政部警政署刑事警察局九十刑紋
    字第九０一０三一號鑑驗書一紙附卷可憑，復有臺南縣警察局永康分局刑案現場
    勘查紀錄表及現場平面圖各一紙在卷可稽，是被告所辯，顯係卸責之詞，均無足
    採，本件事證明確，被告前揭犯行，應堪認定。
二、核被告甲○○所為，係犯刑法第三百二十條第一項之普通竊盜罪。公訴人以被告
    所為，係犯刑法第三百二十一條第一項第二款之加重竊盜罪，惟按刑法第三百二
    十一條第一項第二款所謂毀越門扇牆垣，係指毀損或超越及踰越門扇牆垣而言。
    該條款所稱之「越」字，係指越入者而言，如係走入不得謂之「越」（最高法院
    二十二年上字第四五四號判例、二十四年七月民刑事庭會議決議意旨參看）。本
    件被告開啟被害人落地玻璃門後，走入被害人住處而侵入，並無越入情形，自應
    論以普通竊盜罪，檢察官容有所誤會，起訴法條應予變更。另據被害人乙○○所
    陳，四樓落地玻璃門門鉤被由內開啟，參諸一般落地門可徒手上推，搬離門溝，
    即行開啟之特性，被告應非持何器具「撬開」玻璃門，公訴意旨於此亦有未洽，
    均附此敘明。又被告曾因違反麻醉藥品管制條例案件，經臺灣彰化地方法院於民
    國八十六年十二月十一日，以八十六年度易字第二五三五號判決判處有期徒刑四
    月確定，於八十七年三月十三日易科罰金執行完畢等情，此有臺灣嘉義地方法院
    檢察署被告刑案資料查註紀錄表附於偵查卷及臺灣高等法院被告全國前案紀錄表
    附於本院卷可稽，其於五年之內，再犯本件有期徒刑以上之罪，為累犯，應依刑
    法第四十七條之規定加重其刑。爰審酌被告被告正值壯年，竟思不勞而獲，竊取
    他人財物、及其犯罪之動機、目的、手段、犯後否認犯行，毫無悔意等一切情狀
    ，量處如主文所示之刑，以示懲儆。
據上論斷，應依刑事訴訟法第二百九十九條第一項前段、第三百條，刑法第三百二十
條第一項、第四十七條，罰金罰鍰提高標準條例第一條前段，判決如主文。
本案經檢察官黃正雄到庭執行職務
中    華    民    國      九十一      年      十二      月    二十五    日
                          臺灣嘉義地方法院刑事第一庭
                              審判長法官  夏  金  郎
                                    法  官  劉  瓊  雯
                                    法  官  陳  俞  婷
右正本證明與原本無異。
如不服本判決，應於判決送達後十日內向本院提出上訴狀( 應附繕本 )。
中    華    民    國      九十一      年      十二      月    二十六    日
                                    書記官  李  彩  娥
附錄法條
中華民國刑法第三百二十條
 (普通竊盜罪、竊佔罪)
意圖為自己或第三人不法之所有，而竊取他人之動產者，為竊盜罪，處五
年以下有期徒刑、拘役或五百元以下罰金。
意圖為自己或第三人不法之利益，而竊佔他人之不動產者，依前項之規定
處斷。
前二項之未遂犯罰之。
